# 租赁

提问人：jangyanbo 时间：2019-09-07 23:16:03
陈老师好！关于学习新租赁准则的事项继续向您请教
按照准则规定使用权资产的入账价值包括承租人为拆卸及移除租赁资产，复原资产所在地或将租赁资产恢复至租赁条款预定状态预计将发生的成本。前述成本属于为生产存货而发生的，适用《存货》准则。
我的问题是（一）这句话的意思是不是在租赁期开始日遇到的这样的成本发生就应该按照或有事项进行会计处理，假如在租赁期没有遇到，在租赁期之后发生了是否也要纳入使用权资产核算呢。
我的问题（二）前述成本属于为存货而发生的，适用存货准则的意思是：假如租赁期开始日可以遇到或者是租赁期开始日预测到而发生了成本，在成本发生时是否也要考虑是否达到了固定资产的核算标准呢，比如说没有达到固定资产的标准就直接纳入生产费用核算，达到了固定资产标准要先确认为固定资产标准，后续以折旧的方式进存货成呢，还是不考虑是否达到固定资产标准疑虑进生产成本核算呢。

回答人：chenyiwei
该事项的处理原则，与包含在固定资产成本中的弃置费用现值及其变更的处理原则是一致的。后者由《企业会计准则第 4 号——固定资产》、《企业会计准则解释第 6 号》第一条等规定规范。此类租赁期满时的复原义务属于法定或合同义务，故对于为生产存货以外的原因发生的此类复原费用，应将其预计支出的折现值确认为预计负债，并增加使用权资产的原值，在租赁期内计提折旧；如果是与生产存货相关的，则在存货生产过程中逐期计提计入生产成本，同时确认预计负债，但不计入使用权资产的价值。
对于 “前述成本属于为存货而发生的”，不考虑是否达到固定资产标准一律进生产成本核算。
此类支出的后续发生变化的处理，参考《企业会计准则解释第 6 号》第一条。

提问人：jiuzhou010 时间：2019-11-25 06:30:20
陈老师：如果母子公司间签订的房屋租赁，没有固定的期限，新租赁准则，是否可以按资产剩余使用年限来计算租赁负债。

回答人：chenyiwei
要综合分析所有可获取的信息，合理确定租赁期。例如，在使用寿命到期前收回该房屋并转租他人是否具有现实可行性、该房屋是否专为子公司的需求定制等。
另外，你说的这种情况，在原租赁准则下，也要注意区分站在承租人角度是否构成融资租赁。

提问人：jiuzhou010 时间：2019-12-02 06:30:12
如果AB 两方，A购买设备给B 使用，B 分 5 年支付，A 负责日常维护等费用， 5 年后设备免费给 B方使用，是否构成一项融资租赁？如果 A公司经营范围不包含融资租赁，是否存在违规？

回答人：chenyiwei
要考虑：在此期间，B 能否主导该设备的使用并享有由此产生的经济利益？（例如，不能约定该设备仅可用于根据 A的订单制造特定品种、数量的产品，且只能销售给 A。）
另外，A 承担设备购买价款和 5 年内的日常维护费用，则其如何收回设备购置成本和维修支出，并获得合理回报？
如果属于“买试剂送仪器”类型的交易，请参考《瑞华研究 2010 ～ 2016 汇编》之 “问题 4-2-5（医药企业在 “买试剂送仪器” 销售模式下免费提供给医院的仪器的核算）”。
对于制造业或商贸企业而言，如果融资租赁标的物就是本企业的产品或者本企业经销的商品，则此时的融资租赁等同于分期收款销售。

提问人：jiuzhou010 时间：2019-12-04 06:30:12
陈老师，销售的商品是母公司开发的软件，子公司先够买相关的设备 + 母公司处购买的软件使用权，然后租赁给 B使用 5 年，这种是不是应该是分期收款销售。如果是这样的话，采购的设备是不是可以计入 A 公司固定资产管理？

回答人：chenyiwei
分期收款销售的成本和收入还是一次性确认的，后续只是确认融资利息收入。

提问人：jiuzhou010 时间：2019-12-03 14:22:03
陈版，新租赁准则的使用权资产如果按租期折旧完了，是否直接核销就可以了，还是就这么在账上挂这使用权资产的原值和累计折旧？

回答人：chenyiwei
1 、如果使用权资产折旧完毕时，租赁期恰好结束，资产交还给出租人，则使用权资产直接核销处理，累计折旧和原值对冲。
2 、如果租赁期满后继续使用该租赁资产的，则使用权资产的折旧年限应考虑租赁期满后继续使用的因素，有可能需按资产本身的剩余使用寿命作为折旧年限。此时可能存在已提足折旧但仍继续使用的情况，此时应参照一般的“已提足折旧但仍继续使用的固定资产” 处理，不能转销使用权资产的原值和累计折旧。

提问人：jiuzhou010 时间：2019-12-16 11:25:00
那陈老师，如果存在已到付款期，但是并未实际支付，则将租赁负债-租赁付款额调整至应付账款；
如果提前支付了租金，先计入预付账款，待到支付期时，冲减租赁负债-租赁付款额，是否应该这样？

回答人：chenyiwei
1 、仍作为租赁负债，但资产负债表上属于流动负债。 2 先列入其他非流动资产，到租赁期开始日转入使用权资产。

提问人：zhs7403 时间：2019-12-25 08:05:06
如果租赁合同约定：承租人有权长期租赁，如果未发生一些特殊情况，出租人不能终止该租赁合同，请问新租赁准则如何处理？按照合同法最长 20年？
据了解租赁价格和市场价格比较很优惠（实际当年拆迁补偿因素导致优惠），乙方正常不会违反第 5-7 条
细节见附件图

回答人：chenyiwei
如果根据合同条款和相关事实情况来看，预计将长期承租，则租赁期可能接近于房屋的剩余使用年限，或者也可以考虑双方的业务合作年限或者承租人的预计经营年限等因素。